---
title: "Un informe muy relevante"
author: "Nombre Apellido"
format: 
  revealjs:
    incremental: true
    theme: default
lang: es
---

```{r}
#| echo: false
#| message: false

library(readr)
library(dplyr)
library(ggplot2)
```

```{r}
#| echo: false
#| message: false
#| cache: true
desarrollo <- read_csv("https://raw.githubusercontent.com/rivaquiroga/clases-let0010/main/datos/datos-desarrollo.csv")


```

## Datos de desarrollo sobre Chile

La base de datos incluye observaciones para las variables esperanza de vida, pib y población entre los años `r min(desarrollo$anio)` y `r max(desarrollo$anio)`.

## Evolución del PIB per cápita

El siguiente gráfico muestra la evolución en este periodo del pib per cápita en dólares

```{r}
filter(desarrollo, pais == "Chile") |> 
  ggplot(aes(x = anio, y = pib)) +
  geom_line() +
  scale_y_continuous(limits = c(0,14000))
```

## Datos del último año

Los datos disponibles para el año `r max(desarrollo$anio)` se presentan en la siguiente tabla

```{r}
filter(desarrollo, anio == max(desarrollo$anio), pais == "Chile") |> 
  select("esperanza de vida" = esperanza_vida, "pib per cápita" = pib, "población" = poblacion) |> 
  gt::gt()

```

## Una lista de cosas

Esto es solo una excusa para poner una lista.

::: {.nonincremental}
-   Primer paso

-   Segundo paso

-   Tercer paso
:::

# Este un título de primer nivel

## Este es un título de segundo nivel

### Este es un título de tercer nivel

------------------------------------------------------------------------

Hola, esta es una diapositiva nueva

# Otra diapositiva

::: {.incremental}
- List element A
- List element B
:::

# Otra diapositiva

:::: {.columns}

::: {.column width='20%'}
Aquí hay un poco de texto al lado izquierdo de la tabla
:::

::: {.column width='80%'}
```{r}
filter(desarrollo, anio == max(desarrollo$anio), pais == "Chile") |> 
  select("esperanza de vida" = esperanza_vida, "pib per cápita" = pib, "población" = poblacion) |> 
  gt::gt()

```
:::

::::

## Podemos crear alertas

:::{.callout-note collapse=false appearance='default' icon=true}
## Optional caption (note)
- Hide callout body with 'collapse=true'
- Remove 'collapse' to prevent expandability
- Set appearance to 'default', 'simple' or 'minimal'
- Remove icon with 'icon=false'
:::

## Agreguemos una alerta

:::{.callout-warning collapse=false appearance='default' icon=true}
## Optional caption (warning)
- Hide callout body with 'collapse=true'
- Remove 'collapse' to prevent expandability
- Set appearance to 'default', 'simple' or 'minimal'
- Remove icon with 'icon=false'
:::


## También nos permite agregar notas

```{r}
#| echo: true
#| output-location: column-fragment

filter(desarrollo, 
       pais == "Chile") |> 
  ggplot(aes(x = anio, 
             y = pib)) +
  geom_line() +
  scale_y_continuous(
    limits = c(0,14000)
    )
```

::: {.notes}
No olvidar mencionar que el eje y está en log10

Mencionar que el outlier del año 2020 fue producto de la pandemia
:::

---

Podemos crear "tabsets" o paneles

::: {.panel-tabset}

### gráfico


```{r}
filter(desarrollo, 
       pais == "Chile") |> 
  ggplot(aes(x = anio, 
             y = pib)) +
  geom_line() +
  scale_y_continuous(
    limits = c(0,14000)
    )
```


### datos

```{r}

filter(desarrollo, pais == "Chile") %>% 
  gt::gt()

```

### modelo

Fórmula



:::





