---
title: "Figuras: crear referencias cruzadas"
format: 
  html:
    code-fold: true
    code-summary: "código fuente"
    fig-cap-location: top
editor: visual
lang: es
bibliography: references.bib
---

Vamos a mostrar cómo crear "referencias cruzadas" para, valga la redundancia, hacer referencia a nuestras figuras en un reporte.

## Los datos

Para este ejemplo usaremos los datos sobre desarrollo que creamos hace algunas semanas.

```{r}
#| message: false
library(readr)
library(dplyr)
library(ggplot2)

desarrollo <- read_csv(here::here("datos/datos-desarrollo.csv"))

```

## Algunos gráficos sobre esperanza de vida

(Incluyo un párrafo mínimo solo para mostrar como funciona esto de las referencias cruzadas)

En el caso de Chile, los resultados obtenidos se muestran en la @fig-espvida-cl:

```{r}
#| fig-cap: "Esperanza de vida en Chile (1990-2020)"
#| label: fig-espvida-cl

desarrollo |> 
  filter(pais == "Chile") |> 
  ggplot(aes(x = anio, y = esperanza_vida)) +
  geom_line(size = 2) +
  scale_y_continuous(limits = c(0, 85)) +
  theme_minimal()
```

En el caso de Argentina, la esperanza de vida ha tenido la evolución que se muestra en la @fig-espvida-ar:

```{r}
#| fig-cap: "Esperanza de vida en Argentina (1990-2020)"
#| label: fig-espvida-ar

desarrollo |> 
  filter(pais == "Argentina") |> 
  ggplot(aes(x = anio, y = esperanza_vida)) +
  geom_line(size = 2) +
  scale_y_continuous(limits = c(0, 85)) +
  theme_minimal()
```

hergher hgjkrehgreg o hrg q @fig-espvida-cl

Tal como dice [@ryan2022] esto es muy importante. Algo similar piensa [@manning2014].
