---
title: "Mi primer documento en Quarto"
format: html
editor: visual
editor_options: 
  chunk_output_type: console
---

Podemos escribir texto directamente en el editor. Y lo podemos formatear: **negrita**, *cursiva* y como `código`. También todo lo que ya saben de LaTex lo pueden ocupar acá, por ejemplo:

$$
\begin{equation}\sigma^2 = \frac{\sum\limits_{i=1}^{n}(y_i – \bar{y})^2} {n – 1}\end{equation}
$$

Y puedo agregar bloques de código.

```{r}
#| message: false
library(readr)
library(dplyr)
library(ggplot2)

desarrollo <- read_csv("https://raw.githubusercontent.com/rivaquiroga/datos-de-ejemplo/main/cl_1960-2020.csv")
```

Estos son datos sobre Chile para las variables población, pib per cápita y esperanza de vida entre los años `r min(desarrollo$anio)` y `r max(desarrollo$anio)` .

```{r}
ggplot(desarrollo, aes(x = anio, y = pib)) +
  geom_line(size = 2, color = "#1fb791") +
  scale_y_continuous(limits = c(0, 15000)) +
  theme_minimal()
```

Los datos del último año son los siguientes:

```{r}
desarrollo |> 
  filter(anio == 2020) |> 
  select("esperanza de vida" = esperanza_vida, pib, "población" = poblacion) |> 
  knitr::kable()
  
```
