---
title: "Segundo ejemplo de reporte con Quarto"
format: 
  html:
    code-fold: true
    code-summary: "código fuente"
editor: visual
lang: es
params:
  pais: "Ruanda"
theme: flatly
toc: true
---

Lo que vamos a hacer es ver cómo importar datos que están en otro lugar de mi proyecto y cómo parametrizar reportes.

## Los datos

Lo primero que haremos será importar los datos con los que vamos a trabajar.

```{r}
#| message: false
library(readr)
library(dplyr)
library(ggplot2)

desarrollo <- read_csv(here::here("datos/datos-desarrollo.csv"))

```

## Esperanza de vida en el mundo

La siguiente tabla muestra los datos sobre esperanza de vida según continente para el año 2020:

```{r}
desarrollo |> 
  filter(anio == 2020) |> 
  group_by(continente) |> 
  summarise(media = mean(esperanza_vida, na.rm = TRUE), min = min(esperanza_vida, na.rm = TRUE), max = max(esperanza_vida, na.rm = TRUE)) |> 
  knitr::kable()
```

## Datos sobre `r params$pais`

En el caso de `r params$pais`, la esperanza de vida ha tenido la evolución que se muestra en el siguiente gráfico:

```{r}
desarrollo |> 
  filter(pais == params$pais) |> 
  ggplot(aes(x = anio, y = esperanza_vida)) +
  geom_line(size = 2) +
  scale_y_continuous(limits = c(0, 85)) +
  theme_minimal()
```
